【裁判字號】    95,軍上,1
【裁判日期】    950112
【裁判案由】    違反職役職責
【裁判全文】
臺灣高等法院刑事判決                   95年度軍上字第1號
上  訴  人
即  被  告  甲○○
上列上訴人因違反職役職責案件，不服國防部高等軍事法院中華
民國94年12月13日，94年法仁判字第163號第二審判決（起訴案
號：國防部北部地方軍事法院檢察署94年訴字第192號），提起
上訴，本院判決如下：
    主  文
上訴駁回。
    理  由
一、按被告不服高等軍事法院宣告有期徒刑之上訴判決者，得以
    判決違背法令為理由，向高等法院提起上訴，軍事審判法第
    181條第5項定有明文。是不服高等軍事法院有期徒刑判決而
    向高等法院提出上訴者，非以原判決違背法令為理由者不得
    為之，此為其上訴之法定要件。若上訴理由並未依據卷內訴
    訟資料，具體指摘原判決不適用何種法則或如何適用不當，
    或所指摘原判決違法情事，顯與法律規定得為第三審上訴理
    由之違法情形，不相適合者，其上訴自屬違背法律上之程式
    。
二、本件原判決認定上訴人即被告甲○○，係陸軍機步第269旅
    機步2營機步3連一兵（民國93年12月8日入伍，義務役），
    於94年7月16日8時休假離營，應於同年月17日21時返營銷假
    ，竟以單位勤務太重，自己無法適應為由，萌長期脫免職役
    之意圖，逾假離役潛逃不歸。迨94年8月2日20時15分許，在
    台北縣新莊市○○路63巷16號3樓，為板橋憲兵隊緝獲之事
    實，被告謝玉明坦承不諱，並經證人即該管輔導長江紹堂中
    尉結證屬實，且有被告假單、國防部北部地方軍事法院檢察
    署94年7月28日審直字第0940003230號通緝書附卷可稽，認
    定被告犯罪事實明確，構成陸海空軍刑法第39條第1項前段
    之意圖長期脫免職役而離去職役罪。並審酌被告為初犯，且
    僅國小畢業，智識程度較低，犯罪後態度良好，坦承犯行等
    一切情狀，惟第一審軍事法院之訴訟程序，未依刑事訴訟法
    關於交互詰問之規定，予被告詢（詰）問之機會，或經當事
    人同意，改行簡式審判程序，所踐行之訴訟程序即有違法之
    處，而將第一審判決撤銷，量處與第一審軍事法院相同之有
    期徒刑6月，併諭知如易科罰金，以新台幣3百元折算1日。
    其認事用法正確，量刑亦屬允當。經核於法並無不合。
三、被告上訴意旨，以其僅國中畢業、智識程度不高、父母離異
    、家庭經濟情況不佳，且犯後尚知悔改、坦承犯行等一切情
    狀，請求從輕量刑云云。按刑罰之量定為法律所賦予法院判
    斷之權限，若無逾越法定刑度或濫用權限而顯然失出失入之
    情形，即不得任意指為違法。原判決就上訴人智識程度、犯
    後態度等一切情狀予以綜合考量，在法定刑內酌處刑罰，上
    訴意旨，徒憑己見，指原審量刑過重，既未指摘原判決科刑
    有何違背法令，僅就科刑輕重為爭執，自非適法之第三審上
    訴理由（最高法院74年台上字第5236號判例意旨參照）。是
    被告上訴，顯非合法，應予駁回。
四、據上論斷，應依軍事審判法第206條第1項，刑事訴訟法第39
    5條前段，判決如主文。
中    華    民    國    95    年    1     月    12     日
                  臺灣高等法院刑事第二十三庭
                                審判長法  官  尤豐彥
                                      法  官  張明松
                                      法  官  趙功恆
以上正本證明與原本無異。
不得上訴。
                                      書記官  孫佩琳
中    華    民    國    95    年    1     月    12    日


司法院資訊處製作；財團法人民間司法改革基金會備份。
